<!DOCTYPE html PUBLIC "-//W3C//DTD XHTML 1.0 Transitional//EN" "http://www.w3.org/TR/xhtml1/DTD/xhtml1-transitional.dtd">
<html xmlns="http://www.w3.org/1999/xhtml">
<head>
	<meta http-equiv="Content-Type" content="text/html; charset=iso-8859-1" />
	<title>Ymmärrä suomea</title>
	<style type="text/css" media="all">@import "css/styles.css";</style>
	<script type="text/javascript" src="swfobject.js"></script>
</head>
<body class="font-medium">
	<div id="main-wrapper">
		<div id="topbar"></div>
		<div id="main-menu">
			<table cellspacing="0" cellpadding="0" border="0" class="add-links"><tr>
				<td class="item"><img class="raquo" src="i/raquo.gif" alt="" height="7" width="4" /><a href="/ymmarra/index.php?moduli=sanakirja">Sanakirja</a></td>
				<td class="item"><img class="raquo" src="i/raquo.gif" alt="" height="7" width="4" /><a href="/ymmarra/index.php?moduli=verbit">Verbiluettelo</a></td>
				<td class="item"><img class="raquo" src="i/raquo.gif" alt="" height="7" width="4" /><a href="/ymmarra/index.php?moduli=kielioppi">Kielioppi</a></td>
			</tr></table>
			<table cellspacing="0" cellpadding="0" border="0"><tr>
				<td class="item"><img class="raquo" src="i/raquo.gif" alt="" height="7" width="4" /><a href="/ymmarra/index.php">Etusivu</a></td>
				<td class="item"><img class="raquo" src="i/raquo.gif" alt="" height="7" width="4" /><a href="/ymmarra/index.php?moduli=tekstit">Lukutekstit</a></td>
			</tr></table>
		</div>
		<div id="content">
			<table cellspacing="0" cellpadding="0" border="0" id="content-wrapper"><tr>
				<td>
					<div id="left-menu">
												<div class="header-verb"><span>Verbit</span></div>
						<div class="menu">
								<div class="init"><a href="/ymmarra/index.php?moduli=verbit&kirjain=a">A</a></div>
								<div class="init"><a href="/ymmarra/index.php?moduli=verbit&kirjain=e">E</a></div>
								<div class="init"><a href="/ymmarra/index.php?moduli=verbit&kirjain=h">H</a></div>
								<div class="init"><a href="/ymmarra/index.php?moduli=verbit&kirjain=i">I</a></div>
								<div class="init"><a href="/ymmarra/index.php?moduli=verbit&kirjain=j">J</a></div>
								<div class="init"><a href="/ymmarra/index.php?moduli=verbit&kirjain=k">K</a></div>
								<div class="init"><a href="/ymmarra/index.php?moduli=verbit&kirjain=l">L</a></div>
								<div class="init"><a href="/ymmarra/index.php?moduli=verbit&kirjain=m">M</a></div>
								<div class="init"><a href="/ymmarra/index.php?moduli=verbit&kirjain=n">N</a></div>
								<div class="init"><a href="/ymmarra/index.php?moduli=verbit&kirjain=o">O</a></div>
								<div class="init"><a href="/ymmarra/index.php?moduli=verbit&kirjain=p">P</a></div>
								<div class="init"><a href="/ymmarra/index.php?moduli=verbit&kirjain=r">R</a></div>
								<div class="init"><a href="/ymmarra/index.php?moduli=verbit&kirjain=s">S</a></div>
								<div class="init"><a href="/ymmarra/index.php?moduli=verbit&kirjain=t">T</a></div>
								<div class="init"><a href="/ymmarra/index.php?moduli=verbit&kirjain=u">U</a></div>
								<div class="init"><a href="/ymmarra/index.php?moduli=verbit&kirjain=v">V</a></div>
								<div class="init"><a href="/ymmarra/index.php?moduli=verbit&kirjain=y">Y</a></div>
								<div class="init"><a href="/ymmarra/index.php?moduli=verbit&kirjain=Ä">Ä</a></div>
						</div>					</div>
				</td>
				<td>
					<div id="main-content">
						<div id="path">
							<a href=".">Etusivu</a> &gt; <a href="/ymmarra/index.php?moduli=verbit&kirjain=V">V</a>						</div>
													<h1>VAIHTAA</h1>
						<table cellspacing="0" cellpadding="0" border="0">
							<tr>
								<td colspan="2" style="padding-bottom:10px;"><strong>Aktiivin indikatiivi</strong></td>
							</tr>
							<tr>
								<td><pre>PREESENS                   
minä      vaihdan          
sinä      vaihdat          
hän       vaihtaa          
me        vaihdamme        
te        vaihdatte        
he        vaihtavat        

PASSIIVI
          vaihdetaan       

IMPERFEKTI                 
         vaihdoin          
         vaihdoit          
         vaihtoi           
         vaihdoimme        
         vaihdoitte        
         vaihtoivat        

PASSIIVI
         vaihdettiin       

PERFEKTI
olen     vaihtanut         
olet     vaihtanut         
on       vaihtanut         
olemme   vaihtaneet        
olette   vaihtaneet        
ovat     vaihtaneet        

PASSIIVI
on       vaihdettu         

PLUSKVAMPERFEKTI
olin     vaihtanut         
olit     vaihtanut         
oli      vaihtanut         
olimme   vaihtaneet        
olitte   vaihtaneet        
olivat   vaihtaneet        

PASSIIVI
oli      vaihdettu         
</pre></td>
								<td>&nbsp;&nbsp;&nbsp;</td>
								<td><pre>    KIELTOMUOTO
    en        vaihda
    et        vaihda
    ei        vaihda
    emme      vaihda
    ette      vaihda
    eivät     vaihda


    ei        vaihdeta

   
     en        vaihtanut
     et        vaihtanut
     ei        vaihtanut
     emme      vaihtaneet
     ette      vaihtaneet
     eivät     vaihtaneet


    ei         vaihdettu


    en      ole vaihtanut
    et      ole vaihtanut
    ei      ole vaihtanut
    emme    ole vaihtaneet
    ette    ole vaihtaneet
    eivät   ole vaihtaneet


    ei      ole vaihdettu


    en    ollut  vaihtanut
    et    ollut  vaihtanut
    ei    ollut  vaihtanut
    emme  olleet vaihtaneet
    ette  olleet vaihtaneet
    eivät olleet vaihtaneet


    ei    ollut  vaihdettu
</pre></td>
							</tr>
						</table>
						<table cellspacing="0" cellpadding="0" border="0">
							<tr>
								<td colspan="2" style="padding-bottom:10px;"><strong>Aktiivin konditionaali</strong></td>
							</tr>
							<tr>
								<td><pre>PREESENS 
minä     vaihtaisin        
sinä     vaihtaisit        
hän      vaihtaisi         
me       vaihtaisimme      
te       vaihtaisitte      
he       vaihtaisivat      

PASSIIVI
         vaihdettaisiin    

PERFEKTI
olisin   vaihtanut         
olisit   vaihtanut         
olisi    vaihtanut         
olisimme vaihtaneet        
olisitte vaihtaneet        
olisivat vaihtaneet        

PASSIIVI
olisi    vaihdettu         
</pre></td>
								<td>&nbsp;&nbsp;&nbsp;</td>
								<td><pre> 
    en          vaihtaisi
    et          vaihtaisi
    ei          vaihtaisi
    emme        vaihtaisi
    ette        vaihtaisi
    eivät       vaihtaisi


    ei          vaihdettaisi


    en olisi    vaihtanut
    et olisi    vaihtanut
    ei olisi    vaihtanut
    emme olisi  vaihtaneet
    ette olisi  vaihtaneet
    eivät olisi vaihtaneet


    ei olisi    vaihdettu
</pre></td>
							</tr>
						</table>
						<table cellspacing="0" cellpadding="0" border="0">
							<tr>
								<td colspan="2" style="padding-bottom:10px;"><strong>Aktiivin potentiaali</strong></td>
							</tr>
							<tr>
								<td><pre>PREESENS
minä     vaihtanen         
sinä     vaihtanet         
hän      vaihtanee         
me       vaihtanemme       
te       vaihtanette       
he       vaihtanevat       

PASSIIVI
         vaihdettaneen     

PERFEKTI
lienen   vaihtanut         
lienet   vaihtanut         
lienee   vaihtanut         
lienemme vaihtaneet        
lienette vaihtaneet        
lienevät vaihtaneet        

PASSIIVI
lienee   vaihdettu         
</pre></td>
								<td>&nbsp;&nbsp;&nbsp;</td>
								<td><pre> 
    en          vaihtane
    et          vaihtane
    ei          vaihtane
    emme        vaihtane
    ette        vaihtane
    eivät       vaihtane


    ei          vaihdettane


    en    liene vaihtanut
    et    liene vaihtanut
    ei    liene vaihtanut
    emme  liene vaihtaneet
    ette  liene vaihtaneet
    eivät liene vaihtaneet


    ei    liene vaihdettu
</pre></td>
							</tr>
						</table>
						<table cellspacing="0" cellpadding="0" border="0">
							<tr>
								<td colspan="2" style="padding-bottom:10px;"><strong>Aktiivin imperatiivi</strong></td>
							</tr>
							<tr>
								<td><pre>PREESENS

(sinä)   vaihda            
(hän)    vaihtakoon        
(me)     vaihtakaamme      
(te)     vaihtakaa         
(he)     vaihtakoot        

PASSIIVI
         vaihdettakoon     

PERFEKTI

ole      vaihtanut         
olkoon   vaihtanut         
olkaamme vaihtaneet        
olkaa    vaihtaneet        
olkoot   vaihtaneet        

PASSIIVI

olkoon   vaihdettu         
</pre></td>
								<td>&nbsp;&nbsp;&nbsp;</td>
								<td><pre> 

    älä         vaihda
    älköön      vaihtako
    älkäämme    vaihtako
    älkää       vaihtako
    älkööt      vaihtako


    älköön      vaihdettako



    älä ole       vaihtanut
    älköön olko   vaihtanut
    älkäämme olko vaihtaneet
    älkää olko    vaihtaneet
    älkööt olko   vaihtaneet



    älköön olko   vaihdettu
</pre></td>
							</tr>
						</table>
						<table cellspacing="0" cellpadding="0" border="0">
							<tr>
								<td colspan="2" style="padding-bottom:10px;"><strong>Verbin nominaalimuodot</strong></td>
							</tr>
							<tr>
								<td><pre>I INFINITIIVI              

Lyhyempi muoto:            
         vaihtaa           

Pitempi muoto:             
         vaihtaakseni      
         vaihtaaksesi
         vaihtaakseen
         vaihtaaksemme
         vaihtaaksenne
         vaihtaakseen

III  INFINITIIVI           

inessiivi    vaihtamassa   
elatiivi     vaihtamasta   
illatiivi    vaihtamaan    
adessiivi    vaihtamalla
abessiivi    vaihtamatta   
instruktiivi vaihtaman     
                           
Passiivi
instruktiivi vaihdettaman  
                           
                           
</pre></td>
								<td>&nbsp;&nbsp;&nbsp;</td>
								<td><pre> II INFINITIIVI

 inessiivi    vaihtaessa
 instruktiivi vaihtaen

 Passiivi
 inessiivi    vaihdettaessa






 IV INFINITIIVI

 nominatiivi  vaihtaminen
 partitiivi   vaihtamista
   

 I PARTISIIPPI 
 aktiivi      vaihtava 
 passiivi     vaihdettava

 II PARTISIIPPI 
 aktiivi      vaihtanut
 passiivi     vaihdettu
</pre></td>
							</tr>
						</table>

					</div>
				</td>
			</tr></table>		</div>
		<div id="footer"><a href="http://www.oph.fi/"><img src="i/oph_logo_ymmarrasuomea.gif" width="157" height="35" alt="OPH" /></a></div>
	</div>
</body>
</html>
